【裁判字號】    98,審訴,2933
【裁判日期】    981208
【裁判案由】    毒品危害防制條例
【裁判全文】
臺灣高雄地方法院刑事判決            98年度審訴字第2933號
公  訴  人  臺灣高雄地方法院檢察署檢察官
被      告  甲○○
上列被告因毒品危害防制條例案件，經檢察官提起公訴（98年度
毒偵字第3396號、98年度毒偵字第3630號），被告就被訴事實均
為有罪之陳述，本院告知被告簡式審判程序之旨，並聽取當事人
之意見後，合議庭裁定由受命法官獨任進行簡式審判程序，判決
如下：
    主  文
甲○○施用第一級毒品，共貳罪，累犯，各處有期徒刑柒月；又
施用第二級毒品，累犯，處有期徒刑月。應執行有期徒刑壹年
月。
    事  實
一、甲○○前曾於民國94年間因施用毒品案件，經本院以94年度
    毒聲字第2829號裁定令入勒戒處所施以觀察、勒戒後，認有
    繼續施用毒品傾向後，復以95年度毒聲字第811 號裁定令入
    戒治處所強制戒治，於96年4 月19日執行完畢釋放出所，並
    經臺灣高雄地方法院檢察署檢察官以96年度戒毒偵字第127
    號為不起訴處分確定。其又因搶奪及竊盜案件，分別經本院
    以94年度訴字第4066號、95年度易字第233 號判處有期徒刑
    8 月、10月確定，嗣減為有期徒刑4 月、5 月，定應執行刑
    為有期徒刑8 月15日確定，於96年12月10日縮刑期滿執行完
    畢。詎其猶不知悔改，另基於施用第一級毒品海洛因及施用
    第二級毒品甲基安非他命之犯意，為下述犯行：
（一）於98年5 月2 日20時許，在不詳處所，以針筒注射之方式
      ，施用第一級毒品海洛因1 次。嗣於同年5 月5 日18時許
      ，在高雄市○○區○○路與八德路交岔路口處，因形跡可
      疑，為警攔查，並徵得其同意採集尿液送驗後呈嗎啡陽性
      反應，而悉上情。
（二）於98年5 月6 日16時許，在其友人屏東縣潮州鎮光潭巷20
      號住處內，先以針筒注射之方式，施用第一級毒品海洛因
      1 次。再於隨後在同一地點，另以玻璃球燒烤之方式，施
      用第二級毒品甲基安非他命1 次，嗣於同年5 月9 日中午
      12 時45 分許，在高雄市新興區○○○路80號前，因形跡
      可疑，為警盤查，並得其允諾而採集尿液送驗後呈嗎啡、
      甲基安非他命陽性反應，始悉上情。
二、案經高雄市政府警察局苓雅分局及新興分局分別移請臺灣高
    雄地方法院檢察署檢察官偵查起訴。
    理  由
一、按本件被告甲○○所犯均為死刑、無期徒刑、最輕本刑為3
    年以上有期徒刑或高等法院管轄第一審案件以外之罪，其於
    準備程序中就前揭被訴事實為有罪之陳述，經本院告知其簡
    式審判程序之旨，並聽取當事人之意見後，本院合議庭認無
    不得或不宜適用簡式審判程序之處，爰依刑事訴訟法第273
    條之1 第1 項規定，裁定本件由受命法官獨任進行簡式審判
    程序，合先敘明。
二、上揭犯罪事實，業據被告於本院審理中坦承不諱，且被告於
    98年5 月5 日警詢時所採集之尿液經送驗後，結果呈嗎啡陽
    性反應，有偵辦麻藥、煙毒案件嫌疑人尿液採證代碼對照表
    （代號：F-98226 ）、高雄市立凱旋醫院98年5 月21日濫用
    藥物尿液檢驗報告各1 份附卷可稽；於98年5 月9 日警詢時
    所採集之尿液，經高雄市立凱旋醫院以酵素免疫法（EIA ）
    、氣相層析質譜儀法（GC/MS ）檢驗後，結果呈嗎啡、甲基
    安非他命陽性反應，有偵辦毒品案件嫌疑人尿液採證代碼對
    照表（代號：A98231）、高雄市立凱旋醫院98年6 月1 日濫
    用藥物尿液檢驗報告各1 份附卷足憑，益徵被告於自上述採
    尿時起回溯96小時內（不含受公權力拘束時間），確有施用
    過第一級毒品海洛因1 次，和第一級毒品海洛因及第二級毒
    品甲基安非他命各1 次，與被告自白之施用時間吻合，足認
    被告自白與事實相符，堪予採信。再被告曾因施用毒品案件
    ，受如事實欄所載之觀察、勒戒及強制戒治處分，於96年4
    月19日執行完畢釋放出所，並經臺灣高雄地方法院檢察署檢
    察官以96年度戒毒偵字第127 號為不起訴處分確定，有臺灣
    高等法院被告前案紀錄表在卷可證，其於5 年內再犯本件施
    用毒品罪，依毒品危害防制條例第23條第2 項規定，應逕予
    追訴處罰，無觀察、勒戒或強制戒治處分先行之問題。綜上
    ，本案事證明確，被告犯行洵堪認定，應予依法論科。
三、核被告所為，係犯毒品危害防制條例第10條第1 項之施用第
    一級毒品罪2 罪及同條第2 項之施用第二級毒品罪。其施用
    第一級毒品海洛因及第二級毒品甲基安非他命前分別持有海
    洛因、甲基安非他命之低度行為，應為進而施用之高度行為
    所吸收，均不另論罪。又被告所犯上開3 罪，犯意各別，行
    為互殊，應予分論併罰。再被告有如事實欄所記載論罪科刑
    執行完畢之紀錄，有臺灣高等法院被告前案紀錄表附卷可考
    ，其於有期徒刑執行完畢後，5 年內故意再犯本件法定刑均
    為有期徒刑以上之罪，為累犯，均應依刑法第47條第1 項規
    定，加重其刑。爰審酌被告前因施用毒品案件，迭經觀察、
    勒戒及強制戒治處分執行完畢，尚未能戒絕毒癮，顯見其意
    志不堅，惟念其犯後坦承犯行，深表悔悟，並已開始自費接
    受美沙冬替代療法，有屏東東港安泰醫院預約掛號卡在卷可
    按，犯後態度堪稱良好，及其犯罪之動機、目的、手段、所
    生之損害等一切情狀，分別量處如主文所示之刑，並定其應
    執行之刑，以資懲儆。
據上論斷，應依刑事訴訟法第273 條之1 第1 項、第299 條第1
項前段，毒品危害防制條例第10條第1 項、第2 項，刑法第11條
前段、第47條第1項、第51條第5款，判決如主文。
本案經檢察官游淑玟到庭執行職務
中    華    民    國    98    年    12    月    8    日
                  刑事第十庭    法  官  李代昌
以上正本證明與原本無異。
如不服本判決應於收受送達後10日內向本院提出上訴書狀，並應
敘述具體理由；如未敘述上訴理由者，應於上訴期間屆滿後20日
內向本院補提理由書（均須按他造當事人之人數附繕本）「切勿
逕送上級法院」。
中    華    民    國    98    年    12    月    8    日
                                書記官  黃振祐
得於10日內上訴。
附錄論罪科刑之法條：
毒品危害防制條例第10條
施用第一級毒品者，處 6 月以上 5 年以下有期徒刑。
施用第二級毒品者，處 3 年以下有期徒刑。


司法院資訊處製作；財團法人民間司法改革基金會備份。
